---
title: "165_Markdown"
author: "achiola"
date: "2/1/2020"
output:
  html_document:
    theme: cosmo
    toc: yes
  pdf_document:
    toc: yes
---
```{r}
library(htmlTable)
library(knitr)
library(kableExtra)
```


# Principiantes

* * * 
Delimitado por linea

**negrita**

<i>En cursiva con html</i>

<!-- Esto es un comentario y no sale -->

* * * 

#HTML contents
<p>Esto es un parrafo en HTML</p>
<table border=1>
  <th>Ventajas</th>
  <th>Inconvenientes</th>
  <tr><td>V1</td><td>I1</td></tr>
  <tr><td>V2</td><td>I2</td></tr>
  <tr><td>V3</td><td>I3</td></tr>
</table>

# Embed Code
## Set working directory

* Se puede definir cualquier codigo en *R* haciendo uso de los tre comillas simples.
* El parametro echo=FALSE, indica que el codigo no se mostra en el documento.
* Se puede establecer el directorio de trabajo, estableciendo root.dir


```{r setup, include=FALSE}
knitr::opts_chunk$set(echo = T)
knitr::opts_chunk$set(cache = F)
knitr::opts_chunk$set(root.dir = "Seccion 12 - Informes/")
```

* * * 


## Loading data
```{r loadingData, echo=F}
  auto <- read.csv("auto-mpg.csv")
```
### Muestra de los datos (n primeros)
```{r}
  head(auto)
```
### Muestra de los datos (n primeros) pero formateado con htmlTable
```{r}
  htmlTable(head(auto),
            caption="head de DF de autos",
            tfoot="&dagger; Esto es un comentario de la tabla",
            col.rgroup = c("none","#F7F7F7"),
            col.columns = c("none", rep("#F55555",7),"#5555F5"))
```
### Muestra de los datos (n primeros) pero formateada con kable 
## float_right
```{r}
  kable(head(auto), format="html") %>%
    kable_styling(bootstrap_options = c("striped", 
                                        "hover",
                                        "condensed")
                  ,full_width = F
                  ,position = "right") %>%
  column_spec(1, bold = T, border_right = T) %>%
  column_spec(9, width = "2em", background = "gray") %>%
  row_spec(3:5, bold = T, color = "white", background = "#f82615") %>%
  row_spec(0, angle = -45)
```
### Estructura del df
```{r}
  str(auto)
```
### resumen (summary)
```{r}
  summary(auto)
```

### Plot
```{r disperssion, echo=F, fig.height=4, fig.width=6}
  plot(auto$mpg~auto$weight)
```

## R inline
Hemos hecho uso de un data frame de coches, que contiene **`r nrow(auto)`** muestras de coches y cada uno de ellos tiene **`r ncol(auto)`** variables.


rmarkdown::render("Seccion 12 - Informes/165_Markdown.Rmd", "beamer_presentation")

rmarkdown::render("Seccion 12 - Informes/165_Markdown.Rmd", "ioslides_presentation")

Fin